Inventaris van het archief van D.J. de Eerens [levensjaren 1781-1840], (1787) 1801-1840; en enige familieleden, (1636) 1740-1941
Nationaal Archief, Den Haag
Collectie 145 De Eerens
Eerens, de
1636-1941
merendeel 1740-1941
C22052
1.52 meter; 126 inventarisnummers.
Normale geschreven en gedrukte documenten, geen bijzondere handschriften.
Nationaal Archief, Den Haag
De Eerens
Dominique Jacques de Eerens (1781-1840)
Geertruida Francisca van der Goes-de Eerens
mr. Maarten baron van der Goes, heer van Dirxland (1751-1826)
Petrus Paulus Eerens (1754-1821)
Dorothea Jeanne Hermine de Eerens-de Salve de Bruneton (1796-1847)
Pauline Maria Jeanne Wilhelmina de Eerens (1818-1875)
Emilia Maria Theresia de Eerens (1821-1870)
Martin François Jacques de Eerens (1822-?)
Charlotte Jacqueline de Eerens (1824-?)
Mr. Willem Frederik Carel de Eerens (1833-1883)
Dominique Jaques de Eerens (1781-1840)
Jacobus Eerens (1712-1778)
Dorothea Jeanne Hermine de Eerens-de Salve de Bruneton (1796-1847), echtgenote van D.J. de Eerens
Emilia Maria Theresia de Eerens (1821-1874)
Martin Francois Jaques de Eerens (1822-1879)
Dominique Jaques de Eerens (1846-1913), zoon van M.F.J. de Eerens
Jaqueline de Eerens-Rambaldo (1867-1945), echtgenote van D.J. de Eerens (1846-1913)
Het archief van Dominique Jacques de Eerens bevat in hoofdzaak stukken betreffende zijn militaire loopbaan; De Eerens klom op van soldaat naar de Garde van Lodewijk Napoleon, werd benoemd tot directeur-generaal van oorlog en ten slotte tot gouverneur-generaal van Nederlands-Indië. In het archief zijn stukken te vinden in verband met zijn benoemingen en onderscheidingen, correspondentie met vorsten en militaire gezagsdragers en in mindere mate stukken van persoonlijke aard, waaronder memoires. Daarnaast bevat het archief stukken van persoonlijke aard afkomstig van andere leden van de familie De Eerens.
Archiefvorming
Geschiedenis van de archiefvormer
Dominique Jacques de Eerens
Sedert het overlijden van G.F. van der Goes-de Eerens draagt D.J. Eerens de naam De Eerens. G.F. van der Goes-de Eerens was in 1787 in de deense adelstand verheven en sedertdien werd aan haar meisjesnaam "de" toegevoegd. (Zie inventarisnummer 67).
werd op 17 maart 1781 te Alkmaar geboren als zoon van Petrus Paulus Eerens en Johanna Cramer. Zijn moeder overleed enkele dagen na zijn geboorte, hetgeen voor zijn vader aanleiding was om in de geestelijke stand te treden.
Dominique werd de eerste zes jaar opgevoed door zijn tante Francisca Eerens. In 1787 vertrok zij naar Kopenhagen, alwaar zij huwde met mr. Maarten baron van der Goes. Dominique verhuisde naar zijn vader, die inmiddels pastoor te Vlodrop was geworden.
Op zeventienjarige leeftijd trad De Eerens in dienst als soldaat bij het derde bataljon van de zesde halve brigade onder bevel van de luitenant-kolonel A.B. Cartaret. Snel klom De Eerens op de militaire ladder: in juli 1799 werd hij benoemd tot fourier, in welke hoedanigheid hij deelnam aan de veldtocht tegen de Engelsen in Noord-Holland, vervolgens tot sergeant (1799), tot cadet (1800) en tot tweede luitenant (1801).
In 1802 overwoog De Eerens om naar de Kaapkolonie te gaan; daartoe schreef hij zijn oom Maarten van der Goes aan, die op dat moment het ambt van minister van buitenlandse zaken bekleedde. Dankzij de bemiddeling van Van der Goes werd De Eerens benoemd tot kapitein bij het tweeëntwintigste bataljon Kaapse Infanterie doch onder druk van zijn tante Francisca weigerde De Eerens deze benoeming te aanvaarden. Kort daarna volgde zijn benoeming tot adjudant-majoor, in welke rang hij in 1805 overging tot de Garde van de Raadpensionaris en een jaar later tot de Garde van Koning Lodewijk Napoleon.
Na zijn officiële intocht nam koning Lodewijk Napoleon een aantal besluiten ten aanzien van het leger. De Garde van de Raadpensionaris werd benoemd tot de garde van de koning, daarnaast reorganiseerde hij het leger. Ten gevolgde van deze reorganisatie, die tevens een uitbreiding inhield van het aantal manschappen, werd een groot aantal franse soldaten en officieren ingelijfd.
Op 25 augustus 1809 werd De Eerens benoemd tot luitenant-kolonel en opperhoofdman van de eerste kompagnie; door deze benoeming werd hij belast met het onderwijs aan adspirant officieren van Linie. Na de inlijving van het Koninkrijk Holland bij het franse Keizerrijk (juli 1810) werd De Eerens tot lid benoemd van de deputatie die ter gelegenheid van de inlijving naar keizer Napoleon gezonden zou worden.
In september van dat jaar werd de oude garde van koning Lodewijk ingelijfd bij de keizerlijke garde. De Eerens werd bij de zgn. jonge Garde geplaatst, welke in Spanje was gelegerd. Tijdens zijn verblijf in Spanje kwam hij vooral in contact met de gewone bevolking van dit deel van het franse keizerrijk, dat zich nogal vijandig opstelde tegenover de troepen en tegenover het bewind van Bonaparte. Over deze vijandigheid kunnen we het volgende in het dagboek van De Eerens lezen:
"Gedurende deze marsch ondervond ik dat de geest der bewoners van dit gedeelte des franschen rijks nog weinig ten voordeele der Keyzers gestemd was; Deze wierd in de conversatie meestal Bonaparte genoemd, en altijd van hem gesproken meer als een vreemd, zich toevallig aan het hoofd der zaken bevindend personaadje, dan wel als den souverein van het land." Ten aanzien van het conscriptiestelsel dat door Napoleon ook in Spanje was ingevoerd merkte De Eerens op: "Ook zag men de landen meestal door vrouwen bebouwen en van het mannelijke geslacht niet dan oude mannen en even boven de kindschheid gewassene jongelieden.-- Dit kon wel mede eene reden zijn van de weinige gehechtheid aan den Keyzer, wien men, en wel niet geheel ten onregte, als de oorzaak des voortdurenden menschenverslindenden oorlogs aanzag."
In maart 1812 keerden De Eerens en zijn manschappen terug en trokken via Parijs naar Mainz, alwaar hij het bevel kreeg om zich klaar te maken voor een tocht van twee jaren. Tijdens de opmars naar Moskou werd De Eerens benoemd tot ridder van net Rijk met een dotatie van vierduizend franken op de goederen van de prins De la Paz in het koninkrijk Valencia in Spanje. Tijdens zijn verblijf in Rusland maakte De Eerens de intocht van Napoleon in Moskou mee en leidde o.a. de onderzoekingen naar de stichters van de branden in Moskou. Na ruim een maand zag Napoleon zich genoodzaakt om zich met zijn leger terug te trekken.
Na een tocht vol ontberingen keerde De Eerens op 20 januari 1814 terug op nederlandse bodem. Dankzij de bemiddeling van Karel van der Goes, broer van Maarten van der Goes, en de kolonel Robert Fagel, eerste adjudant van de souvereine vorst, verkreeg hij zijn benoeming tot luitenant-kolonel met de opdracht het kommando van de vesting 's-Hertogenbosch op zich te nemen, voorts de landmilitie en de landstorm te organiseren en tevens een bataljon infanterie van linie te formeren. In het kader van de heropbouw van het leger inspecteerde De Eerens in juni 1814 het korps hanzeatische troepen te Bremen en Hamburg, dat de wens te kennen had gegeven in nederlandse dienst over te gaan.
Voorts werd hij aangewezen als lid van de commissie belast met het ontwerpen van een complete inrichting van het militaire wezen. Deze commissie moest niet alleen voorstellen tot reorganisatie van het leger doen, maar ook adviseren inzake werving en vermindering van de kosten van het leger in vredestijd. Aan de leden van deze commissie De Eerens en Dibbets werd tevens de opdracht gegeven om het reglement van exercitiën van de infanterie, ingesteld door koning Lodewijk Napoleon te herzien en aan te vullen.
Bij de reorganisatie van het leger in 1818 werd De Eerens het kommando van de provincie Noord-Brabant opgedragen. Tezamen met het kommando van Antwerpen en Zuid-Brabant vormden zij het vierde groot militair kommando onder de bevelen van luitenant-generaal Van der Plaat. In de komende jaren kreeg De Eerens meerdere malen opdrachten om legeronderdelen te reorganiseren; voorts werd hij belast met de overdracht van het nassause regiment lichte infanterie (28 juli 1820).
Bij Koninklijk Besluit van 25 december 1829 nr. 83 kvam er een reorganisatie tot stand van net bestuur van de land- en zeemacht. Dit besluit bepaalde dat aan twee directeuren-generaal het beheer van de zaken van de land- en zeemacht werd opgedragen. Zij zouden dit uitoefenen onder het bevel van de admiraal en kolonel-generaal, die tevens belast zou worden met het algemeen toezicht op de land- en zeemacht en met de inspectie der troepen, vestingwerken e.d.
Tot admiraal en kolonel-generaal werd prins Frederik benoemd, tot directeur-generaal van marine de schout bij nacht J.C. Wolterbeek, tot directeur-generaal van oorlog de luitenant-generaal D.J. de Eerens.
Tijdens zijn bestuursperiode als directeur-generaal van oorlog moest hij zich voornamelijk bezig houden met de belgische kwestie (1 januari 1830-1 oktober 1834).
Voor De Eerens geheel onverwacht werd hij in 1834 benoemd tot luitenant gouverneur-generaal van Nederlands-Indië, met de bedoeling dat hij in deze functie eerst een jaar onder de gouverneur ad interim J.C. Baud zou werken alvorens benoemd te worden tot gouverneur-generaal.
Direkt na zijn benoeming nam De Eerens contact op met de minister van koloniën, J. van den Bosch, zelf oud gouverneur-generaal en commissaris-generaal van Nederlands-Indië, om zich op de hoogte te stellen van het bestuur in Nederlands-Indië. Ook tijdens zijn verblijf in Nederlands-Indië correspondeerde hij regelmatig met minister Van den Bosch en wisselde met hem van gedachten, niet alleen over het cultuurstelsel, maar ook over de organisatie en inrichting van het leger in Nederlands-Indië.
Gedurende het eerste jaar van zijn verblijf hield De Eerens zich niet alleen met staatszaken bezig, maar ondernam hij ook een inspectietocht over Java, waarbij voornamelijk militaire objecten werden bezocht. Een maand nadat De Eerens was benoemd tot G.G. trad een nieuw regeringsreglement in werking. Dit reglement bepaalde dat het hoogste gezag in Nederlands-Indië berustte bij de G.G. Voorts werd de Raad van Indië ingesteld, een adviescollege dat alleen geraadpleegd zou worden bij algemene en bijzondere bestuursaangelegenheden. De G.G. was verplicht de bevelen door of vanwege de koning na te volgen.
Tijdens zijn bestuur stonden niet alleen de zorg en de uitbreiding van de gouvernementskultures centraal, maar ook de reorganisatie van het leger. Ook op het gebied van kunsten en wetenschappen was De Eerens actief. Hij was mede-oprichter van het Tijdschrift van Nederlands-Indië, en liet o.a. het Statistiek Bureau te Buitenzorg oprichten. Door deze activiteiten werd hij beschermheer van het Bataviasch Genootschap van Kunsten en Wetenschappen.
Op 30 mei 1840 overleed hij te Buitenzorg.
Geschiedenis van het archiefbeheer
Bij de ordening bleek dat een aantal bescheiden in de loop der tijd verloren is gegaan, waaronder enkele dagboeken. In een van de dagboeken (inventarisnummer 61) staat vermeld: "N.B. No. 1 en 2, mijner aantekeningen, over de campagne in Spanjen in 1811 en 1812, en het begin van die in Polen en Rusland in 1812, zijn met mijn equipagien verloren gegaan, ziet hierover het art. van Wilna 8 Dec. 1812 § 7".
In de briefwisseling, gevoerd rond de overdracht van enkele stukken van deze collectie, wordt melding gemaakt van een dagboek dat tijdens de tweede wereldoorlog in 1944 of 1945 verbrand is.
Archief vierde afdeling van het A.R.A., corr. 1967, 1968.
De overdracht van een eerste gedeelte van het archief heeft in 1960 plaats gevonden. Door tussenkomst van prof. dr. W.Ph. Coolhaas heeft ir. M.E. de Eerens te Bilthoven namelijk de briefwisseling tussen de G.G. D.J. de Eerens en de minister van koloniën J. van den Bosch aan het Algemeen Rijksarchief geschonken. Door bemiddeling van het Centraal Register van Familiearchieven heeft het Algemeen Rijksarchief zowel in 1967 als in 1968 een aanvulling op deze collectie kunnen verwerven.
Inbewaringgeving van een particulier archief, niet in eigendom verkregen
Inhoud en structuur van het archief
2.21
Inhoud
In de collectie bevinden zich eveneens stukken afkomstig van enkele familieleden van De Eerens, o.a. van mr. Maarten van der Goes van Dirxland. In het familiearchief van Van der Goes van Dirxland, berustend bij de derde afdeling van het Algemeen Rijksarchief en in de collectie Van der Goes van Dirxland, berustend bij de tweede afdeling van het Algemeen Rijksarchief, treft men eveneens stukken aan afkomstig van mr. Maarten van der Goes van Dirxland.
Ordening van het archief
De archiefbescheiden zijn in eerste instantie geordend naar de personen die de stukken hebben ontvangen of opgemaakt. De stukken afkomstig van D.J. de Eerens zijn vooropgezet, waarna de stukken afkomstig van enige familieleden volgen. De stukken van D.J. de Eerens zijn gesplitst in stukken van ambtelijke aard en stukken van persoonlijke aard. De stukken van ambtelijke aard zijn geordend naar de functies, die De Eerens achtereenvolgens heeft vervuld..
Aanwijzingen voor de gebruiker
Openbaarheidsbeperkingen
Volledig openbaar.
Materiële beperkingen
Aanvraaginstructie
Openbare archiefstukken kunnen online worden aangevraagd en gereserveerd. U kunt dit ook via de terminals in de studiezaal van het Nationaal Archief doen. Om te kunnen reserveren dient u de volgende stappen te volgen:
U maakt een profiel aan op www.gahetna.nl, en logt vervolgens in
Via de archiefinventaris (alleen de beschrijvingen met rode nummers) selecteert u het gewenste archiefstuk door op de knop 'Reserveren' te klikken
In het volgende scherm geeft u aan op welke dag u het archiefstuk wilt inzien
Indien u zich bevindt in de studiezaal en een tafelnummer heeft ontvangen kunt u dit nummer vermelden. Als u geen tafelnummer heeft kunt u tafelnummer 777 laten staan
Vervolgens bevestigt u uw reservering door deze te versturen.
Verwant materiaal
Beschikbaarheid van kopieën
Publicaties
Literatuur
R.A.S. Piccardt, De Geschiedenis van het cultuurstelsel in Nederlands-Indië, Amsterdam 1873.
C. Fasseur, Kultuurstelsel en koloniale baten, Leiden 1975.
Dr. F.C. Gerretson en dr. W.Ph. Coolhaas, Particuliere briefwisseling tussen J. van den Bosch en D.J. de Eerens 1834-1840. Groningen, 1960 (Serie Werken Nederlands Historisch Genootschap, Derde Serie no. 83).
J.J. Westendorp, Een geestdriftig nederlander, Johannes van de Bosch, 1950. Z.pl.
1814-11 maart 1964 - Honderdvijftig jaar generale staf, 's-Gravenhage 1964.
F.W. Stapel, Geschiedenis van Nederlands-Indië, Amsterdam 1930.
C.B. Hooyer, De Krijgsgeschiedenis van Nederlands-Indië van 1811-1894. Den Haag. 1895-1897.
Beschrijving van de series en archiefbestanddelen
- Stukken afkomstig van D.J. de Eerens (1781-1840), I.
  - Stukken van ambtelijke aard, A.
    - militair 1798-1829, 1.
      - benoemingen en ontslag, a.
        - Staat van stukken betreffende zijn benoemingen tijdens zijn militaire loopbaan over het tijdvak., 1801-1819; 1; 1 stuk
        - Stukken betreffende zijn benoemingen., 1801-1829; 2-20; 19 stukken
          - tot tweede luitenant. 1801, 2
          - tot adjudant majoor. 1803, 3
          - tot kapitein-eerste luitenant. 1807, 4
          - tot eerste luitenant. 1809, 5
          - tot kapitein. 1809, 6
          - tot eerste hoofdman. 1809, 7
          - tot luitenant-kolonel. 1809, 8
          - tot opperschildknaap. 1809, 9
          - tot opperhoofdman. 1810, 10
          - tot Chef de Bataillon van de Garde Imperiale. 1813, 11
          - tot Chef d'Etat major de la 30e division d'Infanterie. 1813, 12
          - tot Chef d'Etat major de la Brigade Dragon. 1813, 13
          - tot luitenant-kolonel. 1814, 14
          - tot kolonel titulair. 1814, 15
          - tot lid der commissie tot reorganisatie van het leger. 1815, 16
          - tot kolonel effectief. 1815, 17
          - tot generaal majoor. 1815, 18
          - tot luitenant-generaal. 1815, 19
          - tot bevelhebber over de derde divisie Infanterie. 1829, 20
        - Stukken betreffende zijn ontslag als lid van de commissie van administratie over de gevangenissen te 's-Hertogenbosch., 1827; 21; 2 stukken
      - onderscheidingen, b.
        - Stukken betreffende zijn benoeming tot ridder in de Koninklijke Orde der Unie., 1807-1809; 22; 1 omslag
        - Stukken betreffende zijn benoeming tot "Chevalier de l'Ordre impérial de la Réunion"., 1812; 23; 1 omslag
        - Stukken betreffende zijn benoeming tot ridder in de Koninklijke Orde van het Legioen van Eer., 1816-1818; 24; 1 omslag
        - Stukken betreffende zijn benoeming tot ridder van de derde klasse van de militaire willemsorde., 1819; 25; 1 omslag
      - militaire zaken, c.
        - Verklaring van de generaal-majoor Chartaret inzake bewezen diensten door luitenant De Eerens tijdens zijn dienst bij het derde bataljon der zesde halve brigade en bij het achttiende bataljon infanterie., 1807; 26; 1 stuk
          In het frans
        - Ingekomen brief van de minister van Oorlog houdende mededeling dat de officieren en lijfwachten te paard hun rang behouden., 1810; 27; 1 stuk
        - Ingekomen brief van de minister van Oorlog inzake zijn plaatsing bij het Regiment des Conscrits of het Regiment des Tirailleurs., 1810; 28; 1 stuk
        - Ingekomen brief van generaal Lecamus inzake de opdracht het kommando te voeren over een krijgsgevangenenkamp., 1811; 29; 1 stuk
        - Ingekomen brief van de chef van de generale staf van het elfde legerkorps om zich naar Elbing te begeven en vervolgens af te reizen naar Neubrandenburg om een paardendepot op te richten., 1812; 30; 1 stuk
        - Ingekomen brief van de Prince de Neuchâtel inzake de opdracht de vierendertigste divisie te hergroeperen en vervolgens met deze onderdelen af te reizen naar Koningsberg., 1812; 31; 1 stuk
        - Ingekomen brief van de generaal-majoor Van der Plaat houdende dankbetuiging voor de prettige samenwerking., 1814; 32; 1 stuk
        - Ranglijsten van generaal-majoors en kolonels, met begeleidbrief., 1816; 33; 3 stukken
        - Stukken betreffende de overgave van het tweede regiment lichte Infanterie Van Nassau., 1820-1821; 34; 1 omslag
    - Directeur-Generaal van Oorlog 1829-1834, 2.
      - benoeming en ontslag, a.
        - Stukken betreffende zijn benoeming en ontslag als directeur-generaal van Oorlog., 1829-1830, 1834; 35; 1 omslag
      - onderscheidingen, b.
        - Stukken betreffende zijn benoeming tot ridder (1829) en tot kommandeur van de orde der nederlandse leeuw., (1831), 1829, 1831; 36; 1 omslag
      - militaire zaken, c.
        - Briefwisseling met C. den Boer, 1832; F.B.A.P. van der Capellen, 1831; D.H. Chassé, september 1833; B.J.C. Dibbetz, 1831; E.F.J. de Eerens, 20 december 1833; Frederik, prins der Nederlanden, 1830-1834; Hofmann, 24 oktober 1831; J. van Hooijdonk, 20 juni 1832; Kerkhoven, 1 november 1832; F.W. van Limburg Stirum, 1831-1832; Pijman, 11 november 1831; J.P. Scheffer, 9 augustus 1831; Schwartz, 24 september 1831; L. de Sully, 8 mei 1831., 37; 1 omslag
        - Aantekeningen over gebeurtenissen in Frankrijk vóór en tijdens de Julirevolutie van 1830., Z.j; 38; 2 stukken
        - Concept-nota aan koning Willem I, houdende een overzicht van de te nemen maatregelen ter handhaving van de rust in Brussel., 30 augustus 1830; 39; 1 stuk
        - Ingekomen afschriften van rapporten van commandanten van legeronderdelen en van de grootmeester der artillerie over te nemen verdedigingsmaatregelen in het zuidelijk front der Noordelijke Nederlanden en in de omgeving van de citadel van Antwerpen., Oktober-november 1830; 40; 1 omslag
        - Afschriften van rapporten aan koning Willem I en prins Willem over voorstellen tot de oprichting van afzonderlijke buitenlandse legercorpsen., November 1830-juni 1831; 41; 1 omslag
        - Ingekomen anonieme nota, begeleidende een portret van wijlen N.P.E. de Gumoëns met klad-correspondentie van De Gumoëns tijdens diens bevelhebberschap over de stad Brussel bij het uitbreken van de opstand en over belgische krijgsgevangenen., 1830-1831, 1833; 42; 1 omslag
        - Aantekeningen over de opstelling van Hollandse legereenheden in het zich afscheidende België, met beschrijving van de uniformering., Z.j. (maart 1831); 43; 1 stuk
        - Ingekomen afschrift van een dagorder van prins Frederik aan het leger te velde, 25 maart 1831, met aantekeningen van De Eerens., Z.j. (maart, april 1831); 44; 2 stukken
        - Ingekomen rapport van B.J.C. Dibbetz, opperbevelhebber van de vesting Maastricht, over legerbewegingen van de Belgische afgescheidenen, met aantekeningen van De Eerens over benodigdheden voor de vesting., 8 augustus 1831 en z.j; 45; 2 stukken
        - Ingekomen nota van de opperbevelhebber der troepen in Zeeland, begeleidende bij hem ingekomen verkenningsrapporten over de mogelijkheid van offensieven in Vlaanderen., Augustus 1831; 46; 4 stukken
        - Ingekomen rapporten van legercommandanten over schermutselingen tussen het Hollandse leger en de Belgische afgescheidenen bij Leuven, met bijlagen., Augustus 1831; 47; 4 stukken
        - Ingekomen spotprenten op de wijze, waarop het katholieke en revolutionaire Frankrijk de Belgische afgescheidenen bij de neus wenst te voeren, met anonieme potloodaantekeningen., 1831; 48; 2 stukken
        - Afschriften van stukken betreffende voorstellen tot de inschakeling van militairen bij de bestrijding van de cholera., Oktober-november 1831; 49; 1 omslag
        - Afschriften van rapporten aan koning Willem I over de benodigdheden voor het onderhoud van het leger te velde, met bijlagen., 1831; 50; 4 stukken
        - Afschriften van stukken betreffende de werkzaamheden van een commissie van onderzoek naar de instelling van een ridder- of erezaal voor ridders van de Militaire Willemsorde., 1832; 51; 1 omslag
        - Ingekomen afschriften van rapporten van D.H. Chassé en J.G.W. Merkes, houdende voorstellen voor de verdediging van de citadel van Antwerpen, met bijlagen., 1832, 1833; 52; 4 stukken
        - Stukken inzake de juiste toepassing van artikel 3 van het Koninklijk Besluit van 12 september 1831, nr. 70, betreffende de toekenning van het metalen kruis voor vrijwilligers. Afschriften., 1832; 53; 2 stukken
        - Verslag van luitenant-generaal C. Heyligers inzake gevechtshandelingen tussen Houthalen en Zonhoven. Afschrift., Z.d; 54; 1 stuk
        - Stukken betreffende de bezuiniging op de uitgaven van het departement van Oorlog. Afschriften., 1834; 55; 1 omslag
    - Luitenant Gouverneur-Generaal van Nederlands-Indië (1834-1836) en Gouverneur-Generaal van Nederlands-Indië (1836-1840), 3.
      - benoeming, a.
        - Koninklijk Besluit van 5 september 1834 nr. 66, inzake zijn benoeming tot luitenant-gouverneur-generaal van Nederlands-Indië. Authentiek afschrift., 56; 1 stuk
        - Ingekomen gelukwensen bij zijn benoeming tot gouverneur-generaal van Soesoehoenan Pakoe Boewono de Zevende te Soerakarta Ladingrat en de sultan Sumanap Pakoe Nata Ningrat., 1836; 57; 3 stukken
          In het nederlands en maleis
      - briefwisseling, b.
        - Ingekomen brieven van en minuten van uitgaande brieven en rapporten aan: J.C. Baud, goeverneur-generaal ad interim, 1835; J. van den Bosch, minister van koloniën, 1835-1840; J.P. Cornets de Groot, algemeen secretaris van de Algemene Secretarie, 1837-1840; 58; 1 pak
      - bestuur in Nederlands-Indië, c.
        - Aantekeningen uit het "Verslag der verrigtingen van den Luitenant Generaal Van den Bosch, de Gouverneur-Generaal van Nederlands Indiën in 1830-1834"., 59; 1 stuk
        - "Nota over het examineren der begrooting zoo dezelve jaarlijks wordt aangeboden" van de hand van J. van den Bosch. Afschrift., 1834; 60; 1 stuk
      - militaire zaken, d.
        - Stukken betreffende de eerste steenlegging aan de vesting "Willem de Eerste" gelegen bewesten Rawa Pening op 20 juni 1838. Authentieke afschriften., 61; 3 stukken